Inventaris van de archieven van de Raad voor de Luchtvaart en het Bureau Vooronderzoek Ongevallen en Incidenten van de Rijksluchtvaartdienst, 1924-1998 (2000)
Nationaal Archief, Den Haag
- Rijksluchtvaartdienst, Bureau Vooronderzoek Ongevallen en Incidenten, 2.
  - Taken, 2.2.
    - Onderzoek vliegtuigongevallen, 2.2.1.
      - Buitenland, 2.2.1.3.
        - 1938-1950, 2.2.1.3.1.
          - Stukken betreffende het incident met de PH-ARG, Douglas Dakota op 9 november 1938 te Bangkok, India, 2164; 1 omslag
          - Stukken betreffende het ongeval met de PH-ASM, Douglas Dakota op 26 september 1939 te Helgoland, Duitsland, 2165; 1 omslag
          - Stukken betreffende het ongeval met de PH-TAZ, Douglas Dakota op 17 augustus 1946 te Londen, Groot-Brittannië, 2166; 1 omslag
          - Stukken betreffende het incident met de PH-TBY, Douglas Dakota op 15 oktober 1946 te Croydon, Groot-Brittannië, 2167; 1 omslag
          - Stukken betreffende het ongeval met de PH-TAV, Lockheed Constellation op 5 november 1946 te vliegveld Santa Maria, Azoren (Portugal), 1946-1948; 2168; 1 pak
            Met foto's, negatief en Engelse teksten
          - Stukken betreffende het incident met de PH-TBO, Douglas Dakota op 6 november 1946 te Croydon, Groot-Brittannië, 1947; 2169; 1 omslag
          - Stukken betreffende het ongeval met de PH-NAW, Supermarine Walrus op 7 december 1946 te Kaapstad, Zuid-Afrika, met uitspraak van de Raad voor de Luchtvaart, 1947-1948; 2170; 1 omslag
          - Stukken betreffende het ongeval met de PH-TCR, Douglas Dakota op 26 januari 1947 te Kopenhagen, Denemarken, met de uitspraak van de Raad voor de Luchtvaart, 2171; 1 pak
            Met Engelse en Deense teksten, blauwdrukken en foto's
          - Stukken betreffende het ongeval met de PH-TBI, Douglas Dakota op 11 juli 1947 te Schweinfurt, Duitsland, 2172; 1 omslag
          - Stukken betreffende het ongeval met de PH-TAI, Douglas DC-4 op 25 juli 1947 te Bromma, Zweden, 2173; 1 omslag
          - Stukken betreffende het ongeval met de PH-TAR, Douglas DC-4 op 21 augustus 1947 te Natal, Brazilië, met uitspraak van de Raad voor de Luchtvaart, 2174; 1 omslag
          - Stukken betreffende het ongeval met de PH-TCE, Douglas DC-4 op 3 september 1947 te Kemajoran, Nederlands-Indië, 2175; 1 omslag
          - Stukken betreffende het ongeval met de PH-NBP, Piper Cub op 12 september 1947 te Lympne, Groot-Brittannië, 1947-1948; 2176; 1 omslag
          - Stukken betreffende het incident met de PH-TCU, Douglas Dakota op 19 maart 1948 te Wenen, Oostenrijk, 2177; 1 omslag
          - Stukken betreffende het incident/ongeval met de PH-TSC, Douglas DC-4 op 11 april 1948 te Rome, Italië, met de uitspraak van de Raad voor de Luchtvaart, 2178; 1 omslag
          - Stukken betreffende het incident/ongeval met de PH-NCN, Beech D18S op 15 juni 1948 te Barcelona, Spanje, met de uitspraak van de Raad voor de Luchtvaart, 1948-1949; 2179; 1 omslag
          - Verslag betreffende het ongeval met de PH-TCE, Douglas DC-4 op 19 juni 1948 te Lissabon, Portugal, 2180; 1 stuk
          - Verslag betreffende het incident met de PH-TCL, Douglas Dakota op 14 september 1948 te Marseille, Frankrijk, 2181; 1 stuk
          - Stukken betreffende het ongeval met de PH-NCP, De Havilland Tiger Moth op 25 september 1948 te Laschendorf, Oost-Duitsland, met uitspraak van de Raad voor de Luchtvaart, 1949; 2182; 1 omslag
          - Stukken betreffende het incident met de PH-TFB, Douglas Dakota op 27 september 1948 te Khartoum, Soedan, 2183; 1 omslag
          - Stukken betreffende het ongeval met de PH-TEN, Lockheed Constellation op 20 oktober 1948 te Prestwick, Groot-Brittannië, met uitspraak van de Raad voor de Luchtvaart, 1948-1954; 2184-2196; 9 omslagen en 4 pakken
            Met Engelse teksten, met foto's
            - A, rapport van het vooronderzoek, met de uitspraak van de Raad, bijlagen en aanbiedingsbrieven, en stukken over het vliegtuig en over het doen van het onderzoek, 2184
            - B, gegevens over de bemanning en het vliegtuig en een exemplaar van het Britse 'Report of the Court investigation of the accident to the Dutch aircraft PH-TEN on 20th October 1948', 2185; 1 pak
            - C, lijst van getuigen, kaarten, tekeningen en een analyse van en bijlagen bij het Britse onderzoeksrapport, 2186
              Foto
            - D, bij het onderzoek verzamelde documenten (genummerd 1-102), 2187; 1 pak
            - E, stukken over vliegveld Prestwick, het weer, de bemanning, het vliegtuig, getuigenverklaringen, krantenartikelen en het Britse onderzoeksrapport, 2188
            - F, foto's en kaarten, 2189
            - G, stukken van de in Groot-Brittannië gehouden openbare hoorzitting, deel 1, 2190; 1 pak
            - H, stukken van de in Groot-Brittannië gehouden openbare hoorzitting, deel 2, 2191; 1 pak
            - I, stukken van de in Groot-Brittannië gehouden openbare hoorzitting, deel 3, 2192
            - J, stukken van de in Groot-Brittannië gehouden openbare hoorzitting, deel 4, 2193
            - K, stukken van de in Groot-Brittannië gehouden openbare hoorzitting, deel 5, 2194
            - L, stukken van de in Groot-Brittannië gehouden openbare hoorzitting, deel 6, 2195
            - M, stukken van de in Groot-Brittannië gehouden openbare hoorzitting, deel 7, 2196
          - Verslag betreffende het incident met de PH-TBX, Douglas Dakota op 18 december 1948 te Hamburg, Duitsland, 2197; 1 stuk
          - Stukken betreffende het ongeval met de PH-NAZ type Cessna Bobcat op 17 januari 1949 te Falstar Denemarken, met uitspraak Raad voor de Luchtvaart, 1949-1950; 2198; 1 pak
          - Verslag betreffende het voorval met de PH-TAU type Lockheed Constellation op 2 februari 1949 te Rome, Italië, 2199; 1 stuk
          - Stukken betreffende het incident met de PH-NCN, Beech D18S op 10 februari 1949 te Coliga, Portugal, met de uitspraak van de Raad voor de Luchtvaart, 2200; 1 omslag
          - Verslag betreffende het incident met de PH-TAU, Lockheed Constellation op 13 februari 1949 te Rome, Italië, 2201; 1 stuk
          - Stukken betreffende het incident met de PH-TCL, Douglas Dakota op 20 april 1949 te Oslo, Noorwegen, 2202; 1 omslag
          - Stukken betreffende het incident met de PH-TED, Convair 240 op 6 juni 1949 te Kastrup, Denemarken, 2203; 1 omslag
          - Stukken betreffende het ongeval met de PH-NCX, Piper Super Cruiser op 11 juni 1949 te Lens, Zwitserland, 1949-1950; 2204; 1 omslag
            Met foto's en Engelse, Franse en Duitse teksten
          - Stukken betreffende het ongeval met de PH-NBF, Fokker S.11 Instructor op 16 juni 1949 te Vedby, Zweden (zonder eindrapport van vooronderzoek vanwege de militaire status van het vliegtuig), 1949-1953; 2205; 1 pak
            Met foto's, Engelse en Zweedse teksten
          - Stukken betreffende het ongeval op 23 juni 1949 met de PH-TER, Lockheed Constellation (de "Roermond") te Bari, Italië, 1949-1953; 2206-2207; 2 pakken
            Met foto's, Engelse en Italiaanse teksten
            - Het Italiaanse onderzoeksrapport met aanvulling, in Nederlandse vertaling, met bijlagen waaronder foto's, een rapport over de teruggevonden PB-10 amplifier, beschouwingen over de mogelijke oorzaak en getuigenverklaringen, 2206
            - Onderzoek naar het wrak, gegevens van de bemanning, van het vliegtuig, van de vlucht, telefoongesprekken naar aanleiding van het ongeval en overige bij het onderzoek verzamelde documenten, 2207
          - Stukken betreffende het ongeval met de PH-TDF, Lockheed Constellation (de "Franeker") op 12 juli 1949 te Bombay, India, met uitspraak van de Raad voor de Luchtvaart, 1949-1951; 2208-2214; 7 omslagen
            - A, rapport van het vooronderzoek, met uitspraak van de Raad voor de Luchtvaart en hey Indiase onderzoeksrapport, met correspondentie en bijlagen, 2208
            - B, bijlagen bij het Indiase onderzoeksrapport, 2209
            - C, bijlagen bij het Indiase onderzoeksrapport en stukken van de openbare zitting van de Raad voor de Luchtvaart op 27 maart 1950, 2210
            - D, conceptteksten Indiase rapport, 2211
            - E, foto's, 2212; 1 omslag
            - F, stukken betreffende het Indiase onderzoek en het vliegveld, met kaarten, 2213
            - G, stukken over de vlucht, de bemanning, het vliegtuig en het weer, met kaarten en correspondentie over het doen van het onderzoek, 2214
          - Stukken betreffende het incident met de PH-NAR, Fokker S.9 op 6 augustus 1949 te Metelen, Duitsland, met uitspraak van de Raad voor de Luchtvaart, 2215; 1 omslag
          - Stukken betreffende het ongeval met de PH-TEH Convair 240 op 18 augustus 1949, te Rome, Italië, 2216; 1 omslag
          - Stukken betreffende het ongeval met de PH-UCV, Piper Cub op 11 oktober 1949 te Bratte, Frankrijk, 1949-1950; 2217; 1 omslag
          - Stukken betreffende het voorval /ongeval met de PH-NCY Piper Super Cruiser op 19 oktober 1949, te Oran, Marokko, met uitspraak van de raad voor de luchtvaart, 1949-1950; 2218; 1 omslag
          - Rapport betreffende het incident met de PH-UCZ, Piper Cub op 25 oktober 1949 te Sidi-bel-Abbes, Noord-Afrika, 2219; 1 stuk
          - Stukken betreffende het ongeval met de PH-TFA, Douglas Dakota op 20 november 1949 te Oslo, Noorwegen, met uitspraak van de Raad voor de Luchtvaart, 1949-1951; 2220-2224; 5 omslagen
            - A, rapport van het vooronderzoek met uitspraak Raad voor de Luchtvaart, stukken over de openbare hoorzitting en over de gezagvoerder 1951, 2220
            - B, stukken over het vliegtuig, onderzoeksrapportages, het Noorse onderzoeksrapport, getuigenverklaringen 1949-1950, 2221
              Met Engelse en Noorse teksten
            - C, bijlagen bij de Nederlandse en Noorse onderzoeksrapporten, deel 1 1949, 2222
              Met Noorse teksten en de vertaling van de Noorse teksten in het Nederlands
            - D, bijlagen bij de Nederlandse en Noorse onderzoeksrapporten, deel 2 1949, 2223
            - E, foto's, krantenknipsels, vliegvoorschriften KLM en kaarten 1947-1949, 2224
              Met Engelse teksten, foto's
          - Stukken betreffende het ongeval met de PH-UDO, De Havilland Tiger Moth op 16 juni 1950 te Lanacken, België, met de uitspraak van de Raad voor de Luchtvaart, 1950-1951; 2225; 1 omslag
          - Stukken betreffende het ongeval met de PH-TPM, Douglas DC-6 op 25 juni 1950 te Lissabon, Portugal, 1951; 2226; 1 omslag
          - Stukken betreffende het incident met de PH-TEK, Convair 240 op 28 november 1950 te Frankfurt, Duitsland, 2227; 1 omslag
        - 1951-1955, 2.2.1.3.2.
          - Stukken betreffende het incident met de PH-TDI, Lockheed Constellation op 17 juli 1951 te New York, Verenigde Staten, 2228; 1 omslag
          - Stukken betreffende het ongeval met de PH-NCU, Piper Cub op 22 juli 1951 te Stalisfield, Groot-Brittannië, met de uitspraak van de Raad voor de Luchtvaart, 1951-1952; 2229; 1 omslag
          - Stukken betreffende het incident met de PH-TPB, Douglas DC-6 op 11 oktober 1951 te Istanbul, Turkije, 2230; 1 omslag
          - Stukken betreffende het incident met de PH-TDI, Lockheed Constellation op 7 november 1951 te Montreal, Canada, 2231; 1 omslag
          - Stukken betreffende het ongeval met de PH-TPJ, Douglas DC-6 (de "Koningin Juliana") op 22 maart 1952 te Frankfurt am Main, Duitsland, met de uitspraak van de Raad voor de Luchtvaart, 1952-1953; 2232-2235; 4 omslagen
            - A, uitspraak, openbare zitting, rapport vooronderzoek, 2232
            - B, bijlagen, 2233
            - C, foto's, 2234
            - D, rapporten, aantekeningen, bijlagen, 2235
          - Stukken betreffende het ongeval met de PH-TFF, Lockheed Constellation op 23 maart 1952 te Bangkok, India, 1952-1953; 2236; 1 pak
          - Stukken betreffende het ongeval met de PH-TFI Douglas DC-6 op 3 augustus 1952, Prestwick te Groot-Brittannië, 2237; 1 omslag
          - Stukken betreffende het ongeval met de PH-TPW, Douglas DC-6 op 12 december 1952 te Ottawa, Canada, 1953; 2238; 1 omslag
          - Stukken betreffende het ongeval met de PH-TDL, Douglas DC-6 op 1 januari 1953 te Dhahran, Saudi-Arabië, met de uitspraak van de Raad voor de Luchtvaart, 2239; 1 pak
          - Stukken betreffende het ongeval met de PH-NDM, Auster op 14 september 1953 te Hamburg, Duitsland, 1953-1954; 2240; 1 omslag
          - Stukken betreffende het incident met de PH-NCZ Piper Super Cruiser op 2 juli 1954 te Bazel, Zwitserland, 2241; 1 omslag
          - Stukken betreffende het ongeval met de PH-LKY Lockheed L-1049C Super Constellation op 5 september 1954, te Shannon, Ierland, 1954-1960; 2242-2265; 24 omslagen
            Met foto's en Engelse teksten. Voor audiovisueel materiaal zie inventarisnummer 2921.
            - A, rapport van het vooronderzoek en beslissing van de Raad om geen nader onderzoek in te stellen 1955-1956, 2242
            - B, documentatie; fotomateriaal z.j., 2243
            - C, documentatie; gegevens inzake het vliegtuig, de vlucht en de bemanning, deel I 1954, 2244
            - D, documentatie; gegevens inzake het vliegtuig, de vlucht en de bemanning, deel II 1954, 2245
            - E, documentatie; gegevens inzake het vliegtuig, de vlucht en de bemanning, deel III 1954, 2246
            - F, documentatie; gegevens inzake het vliegtuig, de vlucht en de bemanning, deel IV 1954, 2247
            - G, documentatie; gegevens inzake het vliegtuig, de vlucht en de bemanning, deel V 1954, 2248
            - H, documentatie; verklaringen van de bemanningsleden 1954, 2249
            - I, documentatie; krantenartikelen 1954, 2250
            - J, documentatie; transcripties van het Ierse onderzoek, dag 1 en 2 1954, 2251
            - K, documentatie; transcripties van het Ierse onderzoek, dag 3 en 4 1954, 2252
            - L, documentatie; transcripties van het Ierse onderzoek, dag 5 en 6 1954, 2253
            - M, documentatie; transcripties van het Ierse onderzoek, dag 7 en 8 1954, 2254
            - N, documentatie; transcripties van het Ierse onderzoek, dag 9 en 10 1954, 2255
            - O, documentatie; transcripties van het Ierse onderzoek, dag 11 en12 1954, 2256
            - P, documentatie; transcripties van het Ierse onderzoek, dag 13 en 14 1954, 2257
            - Q, documentatie; transcripties van het Ierse onderzoek, dag 15 en 16 1954, 2258
            - R, documentatie; transcripties van het Ierse onderzoek, dag 17 en 18 1954, 2259
            - S, documentatie; transcripties van het Ierse onderzoek, dag 19 en 20 1954, 2260
            - T, documentatie; transcripties van het Ierse onderzoek, dag 21 en 22 1954, 2261
            - U, documentatie; transcripties van het Ierse onderzoek, dag 23 en 24 1954, 2262
            - V, documentatie; transcripties van het Ierse onderzoek, dag 25 en 26 1954, 2263
            - W, documentatie; transcripties van het Ierse onderzoek, dag 27 en 28 1954, 2264
            - X, correspondentie 1954-1960, 2265
          - Stukken betreffende het ongeval met de PH-UEX de Havilland Tiger Moth op 12 september 1954, te Bonn, Duitsland, 1954-1955; 2266; 1 omslag
          - Stukken betreffende het incident met de PH-CGD Convair 340 op 19 januari 1955, te Londen, Groot-Brittannië, 2267; 1 omslag
          - Stukken betreffende het incident met de PH-CGC Convair 340 op 3 februari 1955 bij Norrköping, Zweden, 2268; 1 omslag
          - Stukken betreffende het incident met de PH-NCZ Piper Super Cruiser op 28 mei 1955 op het vliegveld van Bonn, Duitsland, 2269; 1 omslag
          - Stukken betreffende het incident met de PH-DAC Douglas DC-3 op 18 juni 1955 tijdens een vlucht boven Nieuw-Guinea, 1955-1956; 2270; 1 omslag
          - Stukken betreffende het incident met PH-DBY Douglas DC-4 op 29 september 1955, te Indianapolis, Verenigde Staten, 2271; 1 omslag
          - Stukken betreffende het incident met de PH-CEB Convair 240 op 1 oktober 1955 te Bremen, Duitsland, 2272; 1 omslag
        - 1956-1960, 2.2.1.3.3.
          - Stukken betreffende het ongeval met de PH-LKF Lockheed Super Constellation op 12 maart 1956, te Lissabon, Portugal, met eindrapport van het vooronderzoek, 2273; 1 pak
          - Stukken betreffende het incident met de PH-LDE Lockheed Super Constellation op 18 juni 1956, te Rome, Italië, 2274; 1 omslag
          - Stukken betreffende het incident met de PH-CGK Convair 340 op 22 januari 1957, te Stockholm, Zweden, 2275; 1 omslag
          - Stukken betreffende het incident met de PH-DPH Douglas DC-6 op 19 februari 1957, te Neckar, Duitsland, 2276; 1 omslag
          - Stukken betreffende het incident met de PH-LKE Lockheed Super Constellation op 27 maart 1957, te Rome, Italië, 2277; 1 omslag
          - Stukken betreffende het ongeval met de PH-DFK Douglas DC-6 op 25 juni 1957 te Recife, Brazilië, 2278; 1 omslag
          - Stukken betreffende het ongeval met de PH-LKT Lockheed Super Constellation op 16 juli 1957, nabij het eiland Biak, Nederlands Nieuw Guinea, 1957-1958; 2279-2283; 2 pakken
            - Stukken over de openbare zitting van de Raad voor de Luchtvaart, het rapport van vooronderzoek, de uitspraak van de Raad voor de Luchtvaart, rapporten over het ongeval van de KLM en van het gouvernement van Nederlands Nieuw-Guinea, met bijlagen, 2279; pak
            - Bijlagen bij het rapport van vooronderzoek, stukken over de openbare zitting, conceptteksten en handgeschreven notities, 2280
            - Correspondentie en enige stukken over het weer, 2281
            - Bijlagen bij het rapport van het gouvernement van Nederlands Nieuw Guinea, stukken van de KLM-commissie en de NNG-commissie, telegrammen en overige correspondentie over de rapporten, stukken over het vliegtuig, de bemanning, de vlucht en het weer, getuigenverklaringen, 2282
            - Conceptteksten, boordboek van het vliegtuig, kaarten, foto's en negatieven, 2283
          - Stukken betreffende het ongeval met de PH-DFK Douglas DC-6B op 19 februari 1958 bij Caïro, Egypte, 1958-1959; 2284-2286; 3 omslagen
            Met foto's en met Engelse teksten en met een koker
            - Onderzoeksrapporten 1958-1959, 2284
            - Stukken betreffende de onderzoeken in Nederland en Egypte 1958-1959, 2285
            - Foto's en vluchtdocumenten 1958, 2286
          - Stukken betreffende het incident met de PH-LDE, Lockheed Constellation op 29 april 1958 te Beiroet, Libanon, 2287; 1 omslag
          - Stukken betreffende het ongeval met de PH-ACC H3 "Kolibrie" helikopter op 19 juli 1958 bij Frasselt, Duitsland, 1958-1959; 2288; 1 omslag
          - Stukken betreffende het ongeval met de PH-LKM Lockheed Super Constellation op 14 augustus 1958 op de Atlantische Oceaan, 1958-1963; 2289-2303; 14 omslagen en 1 pak
            - A, uitspraak van de Raad voor de Luchtvaart, stukken over de openbare hoorzitting, rapport van het vooronderzoek met aanvullingen, Engelse vertaling van het rapport, conceptteksten 1959-1961, 2289
            - B, stukken over het doen van het onderzoek, correspondentie 1958-1959 juli, 2290
            - C, correspondentie 1959 juni-1963, 2291
            - D, bijlagen bij het rapport 1958, 2292
            - E, bijlagen bij het rapport, bijbehorende documentatie uit kladdossier 1958, 2293
            - F, bijlagen bij het rapport, bijbehorende documentatie uit kladdossier, stukken van de Air traffic services van Shannon Airport 1958-1959, 2294
            - G, bijlagen bij het rapport, bijbehorende documentatie uit kladdossier 1958-1959, 2295
            - H, bijlagen bij het rapport, bijbehorende documentatie uit kladdossier 1958-1959, 2296
            - I, bijlagen bij het rapport, bijbehorende documentatie uit kladdossier 1958-1959, 2297
            - J, medische gegevens slachtoffers 1958-1959, 2298
            - K, voorlopig rapport onderzoek wrakstukken en het rapport 'Maurits' 1958-1959, 2299
            - L, getuigenverklaringen, passagierslijsten, handgeschreven aantekeningen, stukken over de stand van zaken van het onderzoek 1958-1960, 2300
            - M, eindconcept rapport vooronderzoek z.j., 2301
            - N, voorontwerpen rapport met commentaar en conceptuitspraak van de Raad voor de Luchtvaart 1960-1961, 2302
            - O, originele vlieghandboek van het verongelukte vliegtuig, opgevist uit zee 1958, 2303; 1 pak
          - Stukken betreffende het ongeval met de PH-VIH Vickers Viscount op 13 januari 1959, te Londen, Groot-Brittannië, met eindrapport van het vooronderzoek, 2304; 1 omslag
          - Stukken betreffende het incident met de PH-VIG, Vickers Viscount op 7 maart 1959 te Parijs, Frankrijk, 2305; 1 omslag
          - Stukken betreffende het ongeval met de PH-NVF Fokker F-27 Friendship op 9 maart 1959, te Addis Abeba, Ethiopië, met eindrapport van het vooronderzoek, 2306; 1 omslag
          - Stukken betreffende het incident met de PH-LKD, Lockheed Super Constellation op 10 maart 1959 te Singapore, Singapore, 2307; 1 omslag
          - Stukken betreffende het incident met de PH-LKD, Lockheed Super Constellation op 5 april 1959 boven de Atlantische Oceaan, 2308; 1 omslag
          - Stukken betreffende het ongeval met de PH-NIW Kolibrie H-3 helikopter op 4 juni 1959 bij St. Andrews, Schotland, 1959-1960; 2309; 1 omslag
          - Stukken betreffende het ongeval met de PH-HEO Augusta - Bell 47 op 14 juli 1959, in het Antares-gebergte, Nederlands Nieuw-Guinea, 1959-1960; 2310; 1 omslag
          - Stukken betreffende het ongeval met de PH-NGD Piper PA-18A Super Cub op 1 november 1959 te Fiamba, Senegal, 1959-1960; 2311; 1 omslag
          - Stukken betreffende het ongeval met de PH-NIK De Havilland Tiger Moth op 1 januari 1960 te Genk, België, 1960-1961; 2312; 1 omslag
          - Stukken betreffende het ongeval met de PH-SIK Fokker S-11 op 22 januari 1960 in het Kanaal, 1959-1963; 2313; 1 omslag
          - Stukken betreffende het incident met de PH-LKH Lockheed Super Constellation op 4 februari 1960 op het vliegveld van München, Duitsland, 2314; 1 omslag
          - Stukken betreffende het ongeval met de PH-LUX Jodel Ambassadeur op 11 maart 1960 te Breedene, België, 2315; 1 omslag
          - Stukken betreffende het ongeval met de PH-159 Grunau Baby op 2 juli 1960, te Bergneustadt, Duitsland, met eindrapport van het vooronderzoek, 1960-1961; 2316; 1 omslag
          - Stukken betreffende het incident met de PH-LKN Lockheed Super Constellation op 12 oktober 1960 te Londen, Engeland, 2317; 1 omslag
          - Stukken betreffende het ongeval met de PH-LKX Lockheed Super Constellation op 17 oktober 1960 op vliegveld Mokmer, Biak, Nieuw-Guinea, 1960-1961; 2318; 1 omslag
          - Stukken betreffende het incident met de PH-ONE Jodel DR 1050 op 5 november 1960 op het vliegveld van Lille, Frankrijk, 2319; 1 omslag
        - 1961-1965, 2.2.1.3.4.
          - Stukken betreffende het incident met de PH-DSI Douglas DC-7 op 7 januari 1961, van Rome, Italië, op weg naar Zürich, Zwitserland, 2320; 1 omslag
          - Stukken betreffende het incident met de PH-DCF Douglas DC-8 op 16 januari 1961, te Caïro, Egypte, 2321; 1 omslag
          - Stukken betreffende het ongeval met de PH-HEM Sud Aviation Alouette II op 27 februari 1961, 500 km ten oogsten van Agha-Jari, Iran, met eindrapport van het vooronderzoek, 1961-1962; 2322; 1 omslag
          - Stukken betreffende het incident met de PH-DSL Douglas DC-7 op 8 april 1961, te Buenos Aires, Argentinië, 2323; 1 omslag
          - Stukken betreffende het incident met de PH-UEG Saab Safir op 3 mei 1961, te Egelsbach, Duitsland, 2324; 1 omslag
          - Stukken betreffende het ongeval met de PH-HEK Bell 47 op 21 mei 1961, te Bibi Hakimeh, Iran, met eindrapport van het vooronderzoek, 1961-1962; 2325; 1 omslag
          - Stukken betreffende het ongeval met de PH-DCL Douglas DC-8 op 30 mei 1961, te Lissabon, Portugal, 1961-1965; 2326-2355; 26 omslagen en 4 pakken
            Met foto's, magneetbanden, Engelse en Portugese teksten